臺灣屏東地方法院刑事判決
111年度易字第606號
公  訴  人  臺灣屏東地方檢察署檢察官
被      告  陸益祥




上列被告因竊盜案件，經檢察官提起公訴（111年度偵緝字第636
號），被告於準備程序中就被訴事實為有罪之陳述，經本院告知
簡式審判程序之旨，並聽取被告與檢察官之意見後，裁定進行簡
式審判程序審理，判決如下：
    主  文
陸益祥犯踰越窗戶侵入住宅竊盜罪，累犯，處有期徒刑壹年壹月
。未扣案之犯罪所得新臺幣柒萬元沒收，於全部或一部不能沒收
或不宜執行沒收時，追徵其價額。    
    事實及理由
一、被告陸益祥（下稱被告）所犯為非死刑、無期徒刑、最輕本
    刑為3年以上有期徒刑之罪，亦非高等法院管轄第一審案件
    者，且於準備程序程序進行中，被告先就被訴事實為有罪之
    陳述（見本院卷第82頁），經告知被告簡式審判程序之旨，
    並聽取檢察官、被告之意見後，本院依刑事訴訟法第273條
    之1規定，裁定進行簡式審判程序，是本件之證據調查，依
    刑事訴訟法第273條之2及第159條第2項規定，不適用傳聞法
    則有關限制證據能力及證據調查之規定。
二、本件犯罪事實及證據，除證據部分補充「被告於本院準備程
    序及審理時之自白」外，餘均引用檢察官起訴書所載（詳如
    附件）。　　
三、論罪科刑
  ㈠按刑法第321條第1項第2款所謂「毀」係指毀壞，稱「越」則
    指踰越或超越，祇要毀壞、踰越或超越門窗之行為使該門窗
    喪失防閑作用，即該當於前揭規定之要件。查被告翻越告訴
    人前開住處之窗戶而侵入該住處，使該窗戶失去防閑效用，
    其所為自屬「踰越窗戶」無訛。是核被告所為，係犯刑法第
    321條第1項第1、2款之踰越窗戶侵入住宅竊盜罪。
　㈡經查，被告前因多次竊盜案件，經臺灣高等法院高雄分院以1
    04年度抗字第132號裁定應執行有期徒刑7年確定，於109年1
    月17日假釋出監，所餘刑期交付保護管束，並於110年3月21
    日保護管束期滿假釋未經撤銷，視為執行完畢等情，業據臺
    灣屏東地方檢察署檢察官主張明確且提出刑案資料查註紀錄
    表為證，並有臺灣高等法院被告前案紀錄表附卷可參（見本
    院卷第22至30頁）。是被告於受有期徒刑執行完畢後，5年
    內故意再犯本案有期徒刑以上之罪，自構成累犯。參照司法
    院釋字第775號解釋文意旨，本院審酌被告曾因同罪質之竊
    盜案件經徒刑執行完畢後，理應產生警惕作用，往後能因此
    自我控管，不再觸犯有期徒刑以上之罪，然卻故意再犯本案
    同罪質之罪，足見前案之徒刑執行無成效，被告對於刑罰之
    反應力顯然薄弱。本院斟酌上情，認本案應依刑法第47條第
    1項之規定加重其刑。
　㈢爰以行為人之責任為基礎，審酌被告正值壯年，非無謀生能
    力，卻未記取先前因多次竊盜案件經刑之宣告與執行之警示
    ，欠缺尊重他人財產權與社會秩序之觀念，不思以合法、正
    當途徑滿足個人經濟需求，竟以踰越窗戶之方式侵入告訴人
    之住所竊取其財物，不僅使告訴人受有新臺幣（下同）7萬
    元之財產損害，亦對告訴人之居住安寧造成負面影響，又被
    告犯後雖始終坦承犯行，惟其迄今全未賠償告訴人之損失，
    實值非議，兼衡被告自陳高職畢業、先前從事臺鐵外包工程
    、日收入約1,700元、未婚無子之家庭生活狀況（見本院卷
    第91頁）等一切情狀，量處如主文所示之刑。至檢察官雖求
    處有期徒刑1年8月，然本院認為依前述量刑事由觀之，主文
    所示之宣告刑已可收懲戒之效，且與被告之罪責相當，是檢
    察官前揭求刑略嫌過重，附此敘明。
四、按犯罪所得，屬於犯罪行為人者，沒收之；於全部或一部不
    能沒收或不宜執行沒收時，追徵其價額，刑法第38條之1第1
    項前段、第3項定有明文。查被告竊得之現金7萬元，核屬其
    本案竊盜犯行之犯罪所得，未扣案，亦未發還告訴人，應依
    刑法第38條之1第1項前段、第3項規定宣告沒收，於全部或
    一部不能沒收或不宜執行沒收時，追徵其價額。　　
五、依刑事訴訟法第273條之1第1項、第299條第1項前段、第310
     條之2、第450條第1項、第454條第2項，判決如主文。
六、如不服本判決，得自收受送達之翌日起20日內向本院提出上
    訴狀（應附繕本），其未敘述上訴理由者，應於上訴期間屆
    滿後20日內補提理由書狀於本院，上訴於臺灣高等法院高雄
    分院。　　　　
本案經檢察官陳新君提起公訴，檢察官王雪鴻到庭執行職務。
中　　華　　民　　國　　111 　年　　11　　月　　29　　日
                  刑事第二庭    法  官  張瑞德
以上正本證明與原本無異。
如不服本判決應於收受判決後20日內向本院提出上訴書狀，並應
敘述具體理由；其未敘述上訴理由者，應於上訴期間屆滿後20日
內向本院補提理由書（均須按他造當事人之人數附繕本）「切勿
逕送上級法院」。
中　　華　　民　　國　　111 　年　　11　　月　　30　　日
                                書記官  李佩玲
附錄論罪科刑法條全文：
中華民國刑法第 321 條
犯前條第1 項、第2 項之罪而有下列情形之一者，處6 月以上5
年以下有期徒刑，得併科50萬元以下罰金：
一、侵入住宅或有人居住之建築物、船艦或隱匿其內而犯之。
二、毀越門窗、牆垣或其他安全設備而犯之。
三、攜帶兇器而犯之。
四、結夥三人以上而犯之。
五、乘火災、水災或其他災害之際而犯之。
六、在車站、港埠、航空站或其他供水、陸、空公眾運輸之舟、
    車、航空機內而犯之。
前項之未遂犯罰之。

【附件】
臺灣屏東地方檢察署檢察官起訴書
                                    111年度偵緝字第636號
　　被　　　告　陸益祥　男　00（民國00年0月00日生）
　　　　　　　　　　　　住○○市○○區○○里○○路000巷0
　　　　　　　　　　　　○0號
　　　　　　　　　　　　國民身分證統一編號：Z000000000號
上列被告因竊盜案件，已經偵查終結，認應該提起公訴，茲將犯
罪事實及證據並所犯法條分敘如下：
  　　　犯罪事實
一、陸益祥前曾因竊盜案件，經法院分別判處有期徒刑7月（2次
    ）、9月（2次）、8月、11月、10月、1年、1年2月、8月（2
    次）、10月、6月、3月、10月確定，再經臺灣高等法院高雄
    分院以104年度抗字第132號裁定定應執行有期徒刑7年確定
    ，嗣於民國109年1月17日假釋出監交付保護管束，甫於110
    年3月21日保護管束期滿假釋未經撤銷視為執行完畢。
二、詎陸益祥仍不知悔改，復意圖為自己不法之所有，基於竊盜
    之犯意，於110年6月13日7時30分前某時，趁無人注意之際
    ，單獨翻越林淑涓位在屏東縣○○市○○路00號住處之1樓窗戶
    侵入林淑涓上開住處，竊取該處屋內2樓房間櫃子上皮包內
    所置放約新臺幣（下同）7萬元現金，得手後旋即離去。嗣
    經警接獲報案後到場採集案發現場遺留之指紋送驗，鑑定結
    果與陸益祥之指紋比對相符而循線查獲上情。
三、案經屏東縣政府警察局屏東分局報告偵辦。
　　　　證據並所犯法條
一、證據清單與待證事實：
編號 證據清單 待證事實  1 被告陸益祥之供述 固不否認於案發時、地行竊之事實，惟辯稱：伊印象中最多只有竊得2、3萬元的現金，沒有像被害人說的7萬元那麼多云云。  2 被害人林淑涓之指述 證明全部犯罪事實。  3 內政部警政署刑事警察局110年7月6日刑紋字第1100065341號鑑定書、刑事案件證物採驗紀錄表各1份、監視器影像擷取畫面8張、蒐證照片4張 證明全部犯罪事實。 
二、核被告陸益祥所為，係犯刑法第321條第1項第1、2款之加重
    竊盜罪嫌。再被告前曾受有期徒刑之執行完畢，此有本署刑
    案資料查註紀錄表1份在卷可查，其於5年內故意再犯本件有
    期徒刑以上之罪，為累犯，請依同法第47條第1項規定加重
    其刑。至犯罪所得，併請依法宣告沒收。
三、依刑事訴訟法第251條第1項提起公訴。　　
　此  致
臺灣屏東地方法院
中　　華　　民　　國　  111　　年　　8    月　  18    日
                             檢 察 官   陳 新 君
本件正本證明與原本無異
中　　華　　民　　國　  111　　年　　8    月　  23    日
                            書 記 官   張 孟 囷